臺灣新竹地方法院刑事判決　　　　　　　 96年度訴字第553號
公　訴　人　臺灣新竹地方法院檢察署檢察官
被　　　告　甲○○
　　　　　　　　　　1號
　　　　　　　　　　（另案在臺灣新竹監獄執行中）
　　　　　　乙○○
　　　　　　　　　　（另案於臺灣新竹監獄執行中）
上列被告等因強盜等案件，經檢察官提起公訴（96年度偵字第12
11號、第3608號），本院依簡式審判程序判決如下：
    主  文
甲○○結夥三人以上，踰越安全設備竊盜，累犯，處有期徒刑壹
年伍月，減為有期徒刑捌月又拾伍日（事實二(一)部分）；又結夥
三人以上，攜帶兇器竊盜，累犯，處有期徒刑壹年柒月（事實二
(二)部分）。應執行有期徒刑貳年。
乙○○結夥三人以上，踰越安全設備竊盜，累犯，處有期徒刑壹
年伍月，減為有期徒刑捌月又拾伍日（事實二(一)部分）；又結夥
三人以上，攜帶兇器竊盜，累犯，處有期徒刑壹年伍月，減為有
期徒刑捌月又拾伍日（事實二(二)部分）；又結夥三人以上，於夜
間侵入住宅竊盜，累犯，處有期徒刑壹年陸月，減為有期徒刑玖
月（事實二(三)部分）；又共同毀壞門扇竊盜，累犯，處有期徒刑
壹年陸月，減為有期徒刑玖月（事實二(四)部分）；又結夥三人以
上，攜帶兇器竊盜，累犯，處有期徒刑壹年柒月（事實二(五)部分
）。應執行有期徒刑肆年貳月。
    事  實
一、甲○○前有恐嚇取財、違反麻醉藥品管理條例、竊盜等前科
    紀錄，最近一次因竊盜案件，經本院於民國92年6 月30日以
    92年度易字第379號判決判處有期徒刑9月確定，又因違反毒
    品危害防制條例案件，經本院於92年7 月28日以92年度訴字
    第186號判決判處有期徒刑1年2月確定，上開2案件再經本院
    以93年度聲字第27號裁定定其應執行刑為有期徒刑1 年10月
    確定，並於94年8 月27日縮刑期滿執行完畢。乙○○前有多
    次違反毒品危害防制條例案件、竊盜等前科，最近一次因違
    反毒品危害防制條例及竊盜案件，經臺灣桃園地方法院於民
    國94年1 月31日分別以93年度易字第1269號及第1253號判決
    分別判處有期徒刑5月、8月確定，經定應執行刑有期徒刑 1
    年2月確定後，於95年8月20日縮短刑期執行完畢。
二、詎其2人均不知悔改，而分別於：
(一)、95年10月20日3、4時許，甲○○、乙○○及丁○○（另行審
    結）、丙○○（業經本院以96年度訴字第133 號判決確定）
    結夥三人以上，共同基於意圖為自己不法所有之犯意聯絡及
    行為分擔，至己○○所經營位於新竹縣竹北市○○路163 號
    之「天音子卡拉OK店」，推由丙○○、丁○○以徒手攀爬窗
    戶踰越安全設備之方式，侵入該店內，再將店門打開，而由
    丙○○、丁○○及乙○○共同進入店內竊取音響、現金約新
    臺幣（下同）2,000元至3,000元、洋酒乙批（共價值約700,
    000元至800,000元），甲○○則負責在店門外車上把風，得
    手後離去。
(二)、95年10月20日7 時許，甲○○、乙○○及丁○○（另行審結
    ）、丙○○（業經本院以96年度訴字第133 號判決確定）結
    夥三人以上，共同基於意圖為自己不法所有之犯意聯絡及行
    為分擔，由丁○○持其所有客觀上足以對人之生命、身體構
    成威脅，可供兇器使用之鐵製一字起子、L型鐵勾各1支，至
    辛○○所經營位於新竹市○○路54巷32號之「老爺卡拉OK店
    」，推由丁○○以其所有之鐵製一字起子、L 型鐵勾撬開大
    門，再共同入內竊取現金5,000 元、洋酒乙批、啤酒10箱（
    共價值約30,000元至40,000元），得手後欲離去之際，店內
    之警鈴大響，適有保全人員劉文生前來查看，乙○○、甲○○則欲趁隙逃逸，丁○○、丙○○在老爺卡拉OK店門口遇見
    前來查看之劉文生，丁○○欲拖延時間掩護乙○○、甲○○
    逃離，遂以手拉住劉文生之手，向劉文生佯稱其等係店主之
    友人，欲協助追捕小偷等語，嗣劉文生雖內心尚有懷疑，惟
    仍向丁○○、丙○○指示小偷逃逸之方向後，丁○○即將手
    放開，與丙○○趁機駕車逃離。
(三)、95年10月23日2、3時許，乙○○、丁○○（另行審結）、丙○○（業經本院以96年度訴字第133 號判決確定）結夥三人
    以上，共同基於意圖為自己不法所有之犯意聯絡及行為分擔
    ，至新竹縣竹北市○○○路62號1 樓壬○○所居住並經營之
    「御食天下餐廳」（1樓為餐廳，2樓以上為住宅），其等由
    該餐廳隔壁之大樓頂樓攀爬進入壬○○住宅兼營御食天下餐
    廳之頂樓，再由頂樓未上鎖之門推門而入，並進入該餐廳行
    竊，竊取投影機、音響、錄影機、監視器主機、現金 3,000
    元、洋酒及香菸各乙批（價值共約300,000元至400,000元）
    ，得手後逃逸。
(四)、95年10月31日7 時31分許，乙○○及丁○○（另行審結）共
    同基於意圖為自己不法所有之犯意聯絡及行為分擔，至戊○○所經營位於新竹市○○路○段531巷58號騎檬子卡拉OK，丁○○與乙○○自該處後門踹開毀壞後門後侵入騎檬子卡拉OK
    店內，竊取戊○○所有現金23,000元、大瓶高粱酒16瓶、中
    瓶高粱酒10瓶、小瓶高粱酒6瓶、黑牌威士忌13瓶、伴唱機2
    台，得手後逃逸。
(五)、95年11月16日9 時許，乙○○及丁○○、甲○○（均業經臺
    灣桃園地方法院以95年度易字第1789號判決確定）結夥三人
    以上，共同基於意圖為自己不法所有之犯意聯絡及行為分擔
    ，於由甲○○駕駛車牌號碼3F－6695號自小客車附載丁○○
    與乙○○，並由甲○○持其所有客觀上足以對人之生命、身
    體構成威脅，可供兇器使用之T字扳手1支，至庚○○所經營
    位於桃園縣楊梅鎮○○路116巷29弄8號之「金堡 KTV」，由
    後門侵入店內後，竊取庚○○所管領之洋酒10瓶、高粱酒 6
    箱、液晶電視3 台、香煙15條、現金14,630元及金牌34片，
    得手後欲離開現場時，為陳景富發現而匆促逃逸。嗣於95年
    11月16日9時50分許，警方獲報前往桃園縣楊梅鎮○○路116
    巷前逮獲丁○○，及扣得甲○○所有供與丁○○、乙○○共
    同犯本件竊盜罪所用之T字扳手1支。
三、案經己○○、辛○○、壬○○、戊○○、庚○○由新竹縣警
    察局竹北分局報告臺灣新竹地方法院檢察署檢察官偵查起訴
    。
    理    由
一、本件被告甲○○、乙○○所犯加重竊盜罪，並非死刑、無期
    徒刑、最輕本刑為3 年以上有期徒刑之罪，或高等法院管轄
    第一審之案件，被告2 人均於本院準備程序進行中，就被訴
    事實為有罪之陳述，經本院合議庭認合於刑事訴訟法第 273
    條之1第1項之規定，裁定進行簡式審判程序，合先敘明。
二、上揭事實業據被告甲○○、乙○○於本院審理時坦承不諱，
    核與告訴人己○○、辛○○、壬○○、戊○○、庚○○之指
    述及共犯丁○○、丙○○之證述大致相同，並有亞洲、亞東
    保全客戶出險處理報告1 份、騎檬子卡拉OK店監視錄影翻拍
    照片各1 幀、內政部警政署刑事警察局95年11月13日刑紋字
    第0950167298號鑑驗書、內政部警政署刑事警察局95年10月
    26日刑醫字第0950160314號鑑驗書各1 份、贓物認領保管單
    1 紙在卷可參，足認被告甲○○、乙○○之自白確均與事實
    相符，而堪採信，本件事證明確，是被告甲○○確有參與上
    揭事實二(一)至(二)加重竊盜之犯行、被告乙○○確有參與上揭
    事實二(一)至(五)加重竊盜之犯行，均甚明確，應均依法論科。
三、論罪：
(一)、按窗戶具有防閑作用，屬於安全設備的一種，是上揭事實二
    (一)部分，被告2 人與共犯丁○○、丙○○共同推由共犯丁○○及共犯丙○○踰越窗戶侵入天音子卡拉OK店竊盜之行為，
    自均屬刑法第321條第1項第2 款所定踰越安全設備竊盜之行
    為。
(二)、次按，刑法第321條第1項第3 款之攜帶兇器竊盜罪，係以行
    為人攜帶兇器竊盜為其加重條件。此所謂兇器，其種類並無
    限制，凡客觀上足對人之生命、身體、安全構成威脅，具有
    危險性之兇器均屬之（最高法院79年台上字第5253號判例要
    旨可資參照）。經查，本案共犯丁○○於上揭事實二(二)部分
    所攜帶之鐵製一字起子、L型鐵勾各1支、被告甲○○於上揭
    事實二(五)部分所攜帶之T型扳手1支，乃分為鐵製或金屬材質
    ，已據被告甲○○、共犯丁○○分別供述在卷，若持以行兇
    ，依一般社會觀念，均足以使人之身體、生命產生危險，自
    堪認為係兇器。
(三)、又上揭事實二(三)部分，御食天下餐廳為4層樓之建築物，1樓
    為餐廳，2 樓以上為住家，被告乙○○、共犯丁○○、丙○○於夜間由隔壁之大樓頂樓攀爬至御食天下餐廳頂樓，再由
    頂樓未上鎖之門推門而入至1 樓行竊，則為刑法第321條第1
    項第1款之於夜間侵入住宅竊盜。
(四)、故核被告甲○○、乙○○就事實欄二(一)部分，被告2 人、共
    犯丁○○、丙○○結夥三人以上，踰越安全設備竊盜之犯行
    ；就事實欄二(二)部分，被告2 人、共犯丁○○、丙○○結夥
    三人以上，攜帶兇器竊盜之犯行；就事實欄二(三)部分，被告
    乙○○、共犯丁○○、丙○○結夥三人以上，於夜間侵入住
    宅竊盜之犯行；就事實欄二(五)部分，被告乙○○、共犯甲○○、丁○○結夥三人以上，攜帶兇器竊盜之犯行，均堪認定
    ，均應依法論科。至公訴人公訴意旨就事實欄二(一)部分，公
    訴人認被告甲○○、乙○○此部分所為係犯刑法第321條第1
    項第1款、第2款、第4 款結夥三人以上，踰越安全設備，於
    夜間侵入住宅竊盜罪，惟被害人己○○所經營之「天音子卡
    拉OK店」，性質上為單純之營業處所，並無兼為住家，顯然
    被告所為係犯刑法第321條第1項第2款、第4款之結夥三人以
    上，踰越安全設備竊盜罪，此部分適用法條自應更正；再就
    事實二(二)部分，公訴人認被告甲○○此部分所為係犯刑法第
    321條第1項第第2款、第3款、第4 款結夥三人以上，攜帶兇
    器，踰越安全設備竊盜罪，惟被害人辛○○所經營之「老爺
    卡拉OK店」僅係大門被撬開，尚未達損壞或不堪使用之程度
    ，顯然被告所為係犯刑法第321條第1項第3款、第4款之結夥
    三人以上，攜帶兇器竊盜罪，此部分適用法條亦應更正，均
    附此說明。
(五)、上揭事實二(一)部分，被告甲○○、乙○○、共犯丁○○、丙○○之間；事實二(二)部分，被告甲○○、乙○○、共犯丁○○、丙○○之間；事實二(三)部分，被告乙○○、共犯丁○○
    、丙○○之間；事實二(四)部分，被告乙○○、共犯丁○○之
    間；事實二(五)部分，被告乙○○、共犯丁○○、甲○○之間
    ，分別具有犯意聯絡、行為分擔，應依刑法第28條之規定，
    均論以共同正犯。
(六)、再按，刑法及刑法施行法業於95年7月1日修正施行，而被告
    2 人行為時已在前揭修法施行之後，故本案應無新舊法比較
    之問題，應逕依修正後之規定予以論處，合先敘明。次按，
    連續犯在本質上原屬數罪，於連續犯之規定廢除後，對於先
    前實務上以連續犯予以處理之案件，應視具體個案，除對於
    合乎接續犯或包括的一罪之情形，認其構成單一之犯罪外，
    應認係數罪併罰（最高法院95年度台上字第4112號判決參照
    ）。至於何謂接續犯，如數行為於同時同地或密切接近之時
    地實施，侵害「同一之法益」，各行為之獨立性極為薄弱，
    依一般社會健全觀念，在時間差距上，難以強行分開，在刑
    法評價上，以視為數個舉動之接續施行，合為包括之一行為
    予以評價，較為合理，即屬接續犯，而為包括之一罪。如行
    為人夜間侵入人家，將甲之衣物及晒在院內之某乙衣服一併
    竊去，其所竊取者，雖屬兩人之財物，但非行為人所能知悉
    ，應僅成立一個夜間侵入住宅竊盜罪，不發生數罪問題（最
    高法院86年台上字第3295號判例、29年上字第1403號判例可
    資參照）。換言之，除被竊盜之客體在客觀上可視為屬於同
    一監督權範圍外，尚須侵害「同一之法益」，且各行為之獨
    立性極為薄弱，依一般社會健全觀念，在時間差距上，難以
    強行分開者，始足成立接續犯。經查，本案被告甲○○先後
    2次之加重竊盜犯行、被告乙○○先後5次之加重竊盜犯行，
    均係於不同時間、對於不同客體（被害人）所管領之財物行
    竊，而侵害不同之法益，足徵被告甲○○先後2 次加重竊盜
    犯行、被告乙○○先後5 次加重竊盜犯行，顯均係基於各別
    之犯意，與接續犯之構成要件尚屬有間，而各具獨立性，自
    應分論併罰。
四、科刑：
(一)、被告2 人前有詳如事實欄載之前科紀錄，有臺灣新竹地方法
    院檢察署刑案資料查註紀錄表及臺灣高等法院被告前案紀錄
    表各2份附卷可佐，茲被告甲○○於執行完畢後5年以內故意
    再犯本件有期徒刑以上之上開2 罪；被告乙○○於執行完畢
    後5年以內故意再犯本件有期徒刑以上之上開5罪，均應論以
    累犯，應均依法加重其刑。爰審酌被告2 人正值盛年，理應
    奮發向上，竟不思循正途獲得財物，結夥三人以上、踰越安
    全設備、攜帶兇器、於夜間侵入住宅行竊之手段，對他人生
    命、身體安全、財產危害非輕，參以其犯罪動機、目的，對
    被害人所生侵害及社會治安之危害甚大，本件竊得財物價值
    甚高，對被害人造成損失甚鉅，犯罪後坦認犯行之態度等一
    切情狀，分別量處如主文所示之刑，並均定應執行刑。又被
    告甲○○就事實二(一)犯行部分、被告乙○○就事實二(一)至(四)
    犯行部分，其犯罪時間均係在96年4 月24日前，所犯又非中
    華民國九十六年罪犯減刑條例第3 條列舉不予減刑之罪名，
    爰併依中華民國九十六年罪犯減刑條例第2條第1項第3 款之
    規定於判決時同時諭知減其宣告刑期2分之1。至共犯丁○○
    所有，供上揭事實二(二)部分犯行所用之鐵製一字起子、L 型
    鐵勾各1 支因未扣案，為免將來執行之困難，爰不予宣告沒
    收，另被告俊良所有，供上揭事實二(五)部分犯行所用之T 型
    扳手1 支，業據另案臺灣桃園地方法院以95年度易字第1789
    號判決宣告沒收，本院自無再行宣告沒收之必要，併此敘明
    。
(二)、至公訴人雖以被告乙○○有犯罪之習慣因認被告有強制工作
    之必要，而求處併宣告於刑之執行前，令入勞動場所強制工
    作等語。惟按，18歲以上之竊盜犯、贓物犯，有犯罪之習慣
    者，得於刑之執行前，令入勞動場所強制工作；又有犯罪之
    習慣或因遊蕩或懶惰成習而犯罪者，亦得宣告於刑之執行前
    ，令入勞動場所強制工作，竊盜犯贓物犯保安處分條例第 3
    條第1項、刑法第90條第1項固分別定有明文。然查，保安處
    分之本質，乃係針對受處分人將來之危險性所為之處置，以
    達教化、治療之目的，為刑罰之補充制度。我國現行刑法採
    刑罰與保安處分雙軌制，目的係在維持行為責任之刑罰原則
    下，為協助行為人再社會化之功能，以及改善行為人潛在之
    危險性格，期能達成根治犯罪原因、預防犯罪之特別目的。
    而觀諸強制工作之保安處分意旨，應旨在對嚴重職業性犯罪
    及欠缺正確工作觀念或無正常工作，而顯有犯罪之習慣，且
    因遊蕩、懶惰成習而犯罪者，強制其從事勞動，以學習一技
    之長及正確之謀生觀念，使其日後重返社會，能適應社會生
    活。據此，首揭竊盜犯贓物犯保安處分條例第3條第1項、刑
    法第90條第1 項之規定，即係本於保安處分應受比例原則之
    規範，使強制工作保安處分之宣告，須與行為人所為行為之
    嚴重性、行為人所表現之危險性及對於行為人未來行為之期
    待性等相當之意旨而制定，而由法院視行為人之危險性格，
    決定應否令入勞動處所強制工作，以達預防之目的（最高法
    院91年度台上字第4625號判決意旨可資參照）。次按，刑法
    上之習慣犯，與累犯、連續犯之性質有別，必須有具體之事
    實，足資證明行為人有犯罪之惡習及慣行，始有習慣犯規定
    之適用，並非一有累犯或連續犯之情形，即可認為有犯罪之
    習慣（最高法院54年度台上字第3041號判決意旨亦可資參照
    ）。經查，本案被告乙○○固有累犯之情形，惟觀諸被告乙○○之前科紀錄，其前雖於89年間、94年及96年間有違反毒
    品危防制條例案件、並於93年至96年間分別有竊盜案件等前
    科紀錄，此有前開臺灣高等法院被告前案紀錄表及該判決各
    1 份附卷可參。據此，觀諸其前科紀錄及本案行竊之時間、
    次數，實尚難認定其有犯罪之習慣，或係因遊蕩、懶惰成習
    而犯罪之情事，且公訴人就此除援引被告之前科紀錄外，復
    未提出其他積極證據證明被告確有犯罪之習慣，或係因遊蕩
    、懶惰成習而犯罪之事實，自難僅因此即認被告乙○○在此
    之前有違反毒品危害防制條例案件、竊盜等案件判決確定，
    即認被告乙○○有犯罪之習慣，或係因遊蕩、懶惰成習而犯
    罪。綜上，公訴人求處併宣告於刑之執行前，令被告入勞動
    場所強制工作乙節，依比例原則，核尚屬無必要，末此敘明
    。
五、據上論斷，依刑事訴訟法第273條之1第1項、第299條第1 項
    前段、刑法第321條第1項第4款、第3款、第2款、第1款、第
    28條、第47條第1項、第51條第5款，中華民國九十六年罪犯
    減刑條例第2條第1項第3款、第7條，判決如主文。
本案經檢察官鄒茂瑜到庭執行職務。
中　　華　　民　　國　　96　　年　　11　　月　　16　　日
                  刑事第一庭  法　官  楊數盈
以上正本證明與原本無異。
如不服本判決應於收受本判決後10日內向本院提出上訴書狀，上
訴書狀應敘述具體理由。上訴書狀未敘述上訴理由者，應於上訴
期間屆滿後20日內補提理由書狀於本院 (均須按他造當事人之人
數附繕本 )「切勿逕送上級法院」。
                              書記官  謝國聖
中　　華　　民　　國　　96　　年　　11　　月　　16　　日
附錄本案論罪科刑法條全文：
刑法第321條：
犯竊盜罪而有左列情形之一者，處6月以上、5年以下有期徒刑：
一、於夜間侵入住宅或有人居住之建築物、船艦或隱匿其內而犯
    之者。
二、毀越門扇、牆垣或其他安全設備而犯之者。
三、攜帶兇器而犯之者。
四、結夥三人以上而犯之者。
五、乘火災、水災或其他災害之際而犯之者。
六、在車站或埠頭而犯之者。
前項之未遂犯罰之。
